臺灣臺北地方法院刑事判決　　　　　　96年度交簡上字第80號
上　訴　人
即　被　告　甲○○
上列上訴人即被告因公共危險案件，不服本院中華民國96年3月
29日96年度北交簡字第836號第一審簡易判決（聲請簡易判決處
刑案號：臺灣臺北地方法院檢察署96年度偵字第2325號），提起
上訴，本院管轄第二審之合議庭審理，判決如下︰
    主  文
上訴駁回。
    事  實
一、甲○○於民國95年12月25日凌晨某時許，在臺北市○○區○
    ○路、長沙街口附近某處飲用維士比酒精飲料後，明知自己
    ，已達不能安全駕駛動力交通工具之程度，竟仍騎乘車牌號
    碼IAA—957號重型機車上路，嗣於同日6時31分許，行經臺
    北市○○區○○路、長沙街口為警攔檢，經測得其吐氣所含
    酒精濃度高達每公升0. 65毫克，始查悉上情。
二、案經臺北市政府警察局萬華分局報告臺灣臺北地方法院檢察
    署檢察官偵查聲請簡易判決處刑。
    理  由
一、被告即上訴人甲○○對於公訴人所提出，及以下本院作為判
    斷依據之各項證據資料，均不爭執其證據能力，本院審酌該
    等言詞供述及書面作成時之情況，並無不宜作為證據之情事
    ，依刑事訴訟法第159條之5第2項之規定，得作為證據。
二、訊據被告就上揭時地飲酒為警查獲一事坦白承認，然矢口否
    認有酒後駕車之犯行，辯稱：伊飲酒未幾即為警攔測，警員
    未依15分鐘之規定等待再稽測，又其遭酒測至今從未有如此
    高數值故無法接受云云。經查：上開酒後駕車之事實，業經
    被告於警詢中坦白承認（見偵卷第9頁），且其不能安全駕
    車一事，亦有臺北市政府警察局舉發違反道路交通管理事件
    通知單、刑法第185條之3案件測試觀察紀錄表及酒精濃度測
    定值紀錄表在卷可查。觀以被告顯然自承酒後十五分鐘而自
    願接受測試，有同意書一紙附卷可佐（見偵卷第21頁）。另
    呼氣測試乃經科學儀器而為，自不能以被告主觀感受任意推
    翻其結果，遑論身體對酒精之反應本繫於當時身體狀況、酒
    精濃度及數量等，亦不足以被告個人經驗驟論測試不準。從
    而，被告於警詢之自白，當與事實相符，而堪採信，其於本
    院所辯，無非事後卸責之詞，顯不可信。本件事證明確，被
    告犯行堪以認定，應予依法論科。
三、核被告所為，係犯刑法第185條之3酒後不能安全駕駛罪。原
    審認被告罪證明確，適用刑法第185條之3、第42條第3項前
    段、刑法施行法第1之1條之規定，並審酌被告素行狀況、犯
    罪原因、家境、教育程度、工作狀況、犯罪後態度、其行為
    對交通安全所造成不利影響等一切情狀，量處被告罰金4900
    0元，如易服勞役以新臺幣1000元折算一日，經核認事用法
    ，並無違誤，量刑亦屬妥當。被告上訴意旨指摘原判決不當
    ，為無理由，應予駁回。
據上論斷，應依刑事訴訟法第455條之1第1項、第3項、第368條
，判決如主文。
本案經檢察官於知慶到庭執行職務
中　　華　　民　　國　　96　　年　　6 　　月　　29　　日
　　　　　　　　　刑事第十六庭  審判長法　官　蔡守訓
                                      法  官  徐千惠
                                      法  官  吳定亞
以上正本證明與原本無異。
本件不得上訴。
　　　　　　　      　　　　　　　　　書記官　高菁菁
中　　華　　民　　國　　96　　年　　6 　　月　　29　　日
附錄本案論罪科刑法條全文
中華民國刑法第185條之3
（重大違背義務致交通危險罪）
服用毒品、麻醉藥品、酒類或其他相類之物，不能安全駕駛動力交通工具
而駕駛者，處 1 年以下有期徒刑、拘役或 3 萬元以下罰金。
